# 尊敬的 chenyiwei 老师！求助所得税披露问题！

提问人：runaway1212 时间：2019-03-07 22:40:29
尊敬的 chenyiwei 老师！老师您好！请教下， 1 、如果企业 2017 年末应收账款坏账准备为 100 万，当期确认递延所得税资产 25 万，而 2018 年末应收账款坏账准备为 80 万，因为企业亏损且未来不会产生足够的应纳税所得额而不符合确认递延所得税资产，故 2018 年将上年确认的递延所得税资产 25 万冲回， 2018 年末递延所得税资产余额为 0 ，那么 2018 年末附注披露 “未确认递延所得税资产明细” 中的 “可抵扣暂时性差异” 是不是应为 80 万呢？（先不考虑未弥补亏损的披露问题） 2 、请问上面这种情况， 2018 年冲回的递延所得税资产 25 万在 “会计利润与所得税费用调整过程” 的披露中是不是放入“调整以前期间所得税的影响” 这个项目呢？
为正数 25 万？请问老师对吗？ 3 、再请问下老师，如果母公司税率为 25%，子公司为15%，那么 “会计利润与所得税费用调整过程” 的披露中，假设子公司当期只有一项 “不可抵扣的成本、费用和损失的影响” 为税前 30 万，是不是 “子公司适用不同税率的影响” 数就应为正的 30*0.10=3 万元呢？
4 、陈老师，如果因为不能税前扣除而单项 100% 计提坏账的损失未确认递延所得税资产（永久性差异）是不是应放入 “不可抵扣的成本、费用和损失的影响”？而且也不需要在 “未确认递延所得税资产明细” 中的 “可抵扣暂时性差异” 进行披露？恳求老师指导一下我，万分感恩陈老师！

回答人：chenyiwei
1 、 2018 年末附注披露 “未确认递延所得税资产明细” 中的 “可抵扣暂时性差异” 应为 80 万。
2 、不是。一般理解该项目是调整以前年度的 “当期所得税费用”。对于因可实现性的判断发生变化而转销前期确认的递延所得税资产的情况，建议单列“因可实现性的判断发生变化而转销前期确认的递延所得税资产”项目。
3 、“子公司适用不同税率的影响” 应为：子公司利润总额乘以母子公司税率差。
4 、是。